臺灣高等法院臺南分院刑事裁定
109年度抗字第538號
抗  告  人  
即  受刑人  邱仕賢
上列抗告人因妨害自由案件，不服臺灣雲林地方法院中華民國10
9年8月24日撤銷緩刑裁定(109年度撤緩更一字第1號)，提起抗告
，本院裁定如下：
    主  文
抗告駁回。
    理  由
一、原裁定意旨略以：抗告人即受刑人邱仕賢前因妨害自由等案
    件，經原審法院於民國108年6月28日以107年度訴字第718號
    判處有期徒刑8月，緩刑2年，緩刑期間付保護管束，並應依
    該判決附件和解筆錄所示之內容履行賠償義務，且應於該判
    決確定之日起1年內接受法治教育課程二場次，及向檢察官
    指定之政府機關、政府機構、行政法人、社區或其他符合公
    益目的之機構或團體，提供40小時之義務勞務，並於108年7
    月29日確定在案（下稱前案），緩刑期間自108年7月29日起
    至110年7月28日止。詎受刑人於緩刑付保護管束期間再犯妨
    害秩序等案件，經原審於109年8月5日以109年度訴字第444
    號判決判處有期徒刑1年、1年、5月，不得易科罰金部分，
    應執行有期徒刑1年2月（尚未確定；下稱後案）。受刑人忽
    視前案予其緩刑之寬典，漠視法令、未知警惕之心態，且再
    犯罪質相類、犯行升級之案件，顯見受刑人於緩刑期間未保
    持善良品行，而與素行不良之人往還，違反保安處分執行法
    第74條之2第1款規定情節重大，而符合保安處分執行法第74
    條之3第1項所定撤銷緩刑宣告之事由，乃依檢察官之聲請撤
    銷受刑人之緩刑宣告。
二、抗告意旨以：受刑人後案尚未確定，目前上訴於本院，且受
    刑人所涉妨害秩序案件，均已與被害人和解中，且依刑法第
    75條撤銷緩刑之規定，除需係故意犯罪外，且需判決已確定
    者，始符合撤銷緩刑之要件，本件受刑人所涉後案既未確定
    ，自應不得撤銷受刑人前案緩刑宣告云云。
三、按受保護管束人在保護管束期間內，應遵守左列事項：保
    持善良品行，不得與素行不良之人往還。服從檢察官及執
    行保護管束者之命令。不得對被害人、告訴人或告發人尋
    釁。對於身體健康、生活情況及工作環境等，每月至少向
    執行保護管束者報告一次。非經執行保護管束者許可，不
    得離開受保護管束地；離開在十日以上時，應經檢察官核准
    。受保護管束人違反前條各款情形之一，情節重大者，檢察
    官得聲請撤銷保護管束或緩刑之宣告。假釋中付保護管束者
    ，如有前項情形時，典獄長得報請撤銷假釋，保安處分執行
    法第74條之2、第74條之3分別定有明文。又刑法第75條及第
    75條之1第1項第1款、第2款固分別規定，緩刑期間或緩刑前
    因故意犯他罪，而受有期徒刑逾6個月或6個月以下、拘役或
    罰金之刑之宣告者，於判決確定後6月以內，撤銷或得撤銷
    其緩刑之宣告。惟刑法第75條及第75條之1所定之撤銷緩刑
    ，係在貫徹為促使惡性輕微之被告或偶發犯、初犯改過自新
    而設之緩刑制度，而緩刑期間、緩刑前故意犯其他犯罪者，
    不宜許其繼續緩刑之寬典，受不得易科罰金之有期徒刑以上
    之刑之宣告，法院無裁量權，應予宣告撤銷緩刑，受得易科
    罰金之有期徒刑、拘役或罰金之刑之宣告，法院則有裁量權
    ，可決定是否宣告撤銷緩刑，撤銷緩刑之原因以「受有期徒
    刑、拘役或罰金之刑之宣告」確定為要件。而保安處分執行
    法第74條之3所定撤銷緩刑之立法理由，則係因緩刑交付保
    護管束，目的在藉此保安處分之執行，監督受刑人緩刑中之
    行狀與輔導其改過自新，期能繼續保持善行，以達教化或治
    療之目的。倘緩刑中受保護管束人違反保護管束期間應遵守
    之事項，且情節重大，而不能達其教化或治療之目的，足見
    保護管束處分已不能收效，得為保安處分執行法第74條之3
    撤銷緩刑之事由，乃予以撤銷使其至監獄執行刑罰，故其撤
    銷事由係以「違反保護管束應遵守之事項，情節重大」為要
    件，與刑法第75條及第75條之1之撤銷緩刑規定相較，二者
    不論規範目的、撤銷要件或撤銷程序均不相同，不容混淆。
四、經查：
  ㈠受刑人因前案妨害自由等案件，經臺灣雲林地方法院於108年
    6月28日以107年度訴字第718號判處有期徒刑8月，緩刑2年
    ，緩刑期間付保護管束，並應依該判決附件和解筆錄所示之
    內容履行賠償義務，且應於該判決確定之日起1年內接受法
    治教育課程二場次，及向檢察官指定之政府機關、政府機構
    、行政法人、社區或其他符合公益目的之機構或團體，提供
    40小時之義務勞務，並於108年7月29日確定在案，緩刑期間
    自108年7月29日起至110年7月28日止等情，有前揭判決書、
    臺灣高等法院被告前案紀錄表等附卷可稽，堪予認定。
  ㈡受刑人前案係與楊健裕、林嘉賢等人共同毀損被害人陳韡、
    柳依伶住家器具並剝奪柳依伶行動自由，以及與鄭吉修、蕭
    睬蓁、李昕紘等人共同毆打被害人施俊瑋，前案確定判決因
    而就毀損及剝奪被害人柳依伶行動自由部分成立想像競合，
    從重論以刑法第302條第1項剝奪行動自由罪；就傷害被害人
    施俊瑋部分則因被害人施俊瑋撤回刑事告訴而為不受理判決
    ，並考量受刑人邱仕賢與被害人陳韡、柳依伶達成和解，為
    使受刑人能按和解筆錄所示之條件履行，因而給予緩刑宣告
    及接受法治教育課程，並諭知保護管束，目的即在於為強化
    受刑人之法治概念，促其記取教訓，使其於緩刑期內能深知
    警惕、保持善良品行，俾免再度觸法，是受刑人當應珍惜此
    一自新之機會。然其卻於緩刑期內復分別為下列行為：
　　⒈於109年4月19日6時23分前某時，基於攜帶管制刀械至公眾
      場所之犯意，先自不詳處所取得武士刀（刀柄長約25公分
      、刀刃長約51公分、刀刃單面開鋒）一把。後於109年4月
      19日6時23分許，與楊智羽、郭榮盛、張婕恩、周彥楷、
      傅榮傑及鄭吉修等人，共同基於在公共場所聚集三人以上
      施強暴脅迫之犯意聯絡，先由郭榮盛駕駛車牌號碼0000-0
      0號黑色自小客車（下稱黑車）搭載楊智羽，張婕恩駕駛
      車牌號碼000-0000號白色自用小客車搭載周彥楷、邱仕賢
      、傅榮傑及鄭吉修，前往○○派出所外之廣場，受刑人乃持
      上開武士刀揮砍及徒手毆擊李建緯，並與楊智羽、周彥楷
      、郭榮盛、傅榮傑、張婕恩及鄭吉修共同在屬於公共場所
      之○○派出所外廣場對李建緯施強暴脅迫及對後來趕至之王
      啟霖及李宗憲施脅迫，李建緯因而受有頭部外傷併撕裂傷
      4公分之傷害（所涉傷害部分，業經李建緯撤回告訴）。
　　⒉緣楊智羽等人在○○派出所外之廣場攻擊李建緯時，○○派出
      所副所長廖○○自○○派出所內衝出，欲阻止派出所外廣場上
      之衝突場面，而以肉身抵擋在李建緯旁。受刑人承前在公
      眾場所持有管制刀械之犯意，與楊智羽、周彥楷三人共同
      基於在公共場所聚集三人以上施強暴脅迫、妨害公務及傷
      害之犯意聯絡，在○○派出所外之廣場，由受刑人持上開武
      士刀與楊智羽、周彥楷共同向廖○○施強暴脅迫，致廖○○因
      而受有右側前臂挫打傷、右側小腿挫打傷、左側小腿挫打
      傷、右側食指擦傷1×1公分、左側食指擦傷1×1公分及左側
      中指擦傷1×1公分等傷害。
　　⒊受刑人因認上開糾紛與李修明有關，於離開○○派出所後，
      復承前攜帶管制刀械至公共場所之犯意，繼續攜帶上開武
      士刀，於同日10時20分許，與楊智羽、郭榮盛及陳家文等
      四人共同基於剝奪人行動自由之犯意聯絡，由受刑人駕駛
      上開白色自用小客車搭載楊智羽、郭榮盛及陳家文前往李
      修明位在雲林縣斗六市○○路租屋處門口，由受刑人持武士
      刀，楊智羽持摺疊刀、陳家文持自製刀械、郭榮盛持棍棒
      ，共同損壞李修明租屋處之窗戶，自敲碎之窗戶處進入李
      修明租屋處後，向李修明恫稱欲對其女兒不利，使李修明
      心生畏懼，致生危害於安全；並以刀割李修明之身體，導
      致李修明受有左膝外側撕裂傷5公分（傷及肌肉層）及腹
      左外側撕裂傷5公分（傷及皮下脂肪層）等傷害之手段強
      逼李修明進入前開白色自用小客車，以此方式剝奪李修明
      之行動自由，又持棍棒損壞李修明所有之車牌號碼000-00
      00號自用小客車，足生損害於李修明；受刑人等四人在上
      開白色自用小客車內將李修明雙眼用毛巾矇住，並開往不
      詳處所，並分持球棒毆擊李修明，導致李修明受有四肢關
      節挫傷腫脹及頭頂挫傷併血腫等傷害，再將李修明強押上
      車（上開所涉無故侵入住宅、毀損、傷害部分，均業經李
      修明撤回告訴）。嗣於同日11時30分許，途經雲林縣斗六
      市雲科路與中南路之交岔路口，為警發現前開白色自用小
      客車，且在車內之李修明雙眼被曚，旋依現行犯逮捕受刑
      人及楊智羽、郭榮盛、邱仕賢四人，李修明因此獲救。
  ㈢受刑人於緩刑期內所為上開行為，業經臺灣雲林地方檢察署
    檢察官以109年度偵字第2855、2913、3112號提起公訴，並
    經原審法院以109年度訴字第444號判決判處受刑人有期徒刑
    1年、1年、5月，並就所處之刑不得易科罰金部分，定其應
    執行刑為有期徒刑1年2月，該案尚未確定，有原審前開刑事
    判決及受刑人之前案紀錄表在卷可憑。經核原審前開刑事判
    決內容，受刑人對其於緩刑期內再與同案被告楊智羽、郭榮
    盛、張婕恩、周彥楷、傅榮傑、鄭吉修、陳家文等人為上開
    犯行之事實並未爭執否認，足見受刑人於緩刑期間內，不知
    警惕自省，仍與素行不良之人往還，且於上開時間、地點與
    上開人等再故意涉犯傷害、毀損及妨害自由等暴力型犯罪，
    其於保護管束期間內未保持善良品行，情節實屬重大。原審
    因認受刑人於保護管束期間內未保持善良品行，並與素行不
    良之人往還，違反保安處分執行法第74條之2第1款規定情節
    重大，乃依同法第74條之3第1項之規定，撤銷受刑人前案所
    受緩刑宣告，經核並無違誤之處。
  ㈣抗告意旨雖以受刑人後案尚未確定，且受刑人所涉妨害秩序
    案件，均已與被害人和解中，本件不符合刑法第75條所定撤
    銷緩刑之要件云云，指摘原裁定不當。惟原裁定係依據保安
    處分執行法第74條之2、第74條之3之規定裁定撤銷緩刑，與
    刑法第75條之規定無涉；而保安處分執行法第74條之3撤銷
    緩刑之事由與刑法第75條及第75條之1之撤銷緩刑規定相較
    ，二者不論規範目的、撤銷要件或撤銷程序均不相同，不容
    混淆，已詳如前述。抗告意旨謂本件不符合刑法第75條規定
    云云，顯係誤解，不能據為有利於受刑人之認定。
五、綜上所述，原裁定並無違誤，抗告意旨仍執前詞指摘原裁定
    不當，並無理由，應予駁回。
據上論斷，應依刑事訴訟法第412 條，裁定如主文。
中　　華　　民　　國　　109 　年　　11　　月　　12　　日
                  刑事第七庭    審判長法  官  吳勇輝
                                      法  官  吳錦佳
                                      法  官  周紹武
以上正本證明與原本無異。
不得再抗告。
　　　　　　　　　　　　　　　　　　　書記官  楊宗倫
中　　華　　民　　國　　109 　年　　11　　月　　12　　日